臺灣嘉義地方法院刑事判決
111年度交易字第106號
聲  請  人  臺灣嘉義地方檢察署檢察官
被      告  陳奇盈


上列被告因公共危險案件，經檢察官聲請以簡易判決處刑（111
年度速偵字第257號），本院嘉義簡易庭認不宜以簡易判決處刑
（111年度嘉交簡字第268號），改依通常程序審理，因被告就被
訴事實為有罪之陳述，本院裁定進行簡式審判程序，判決如下：
    主  文
甲○○駕駛動力交通工具而吐氣所含酒精濃度達每公升零點二五毫
克以上，累犯，處有期徒刑柒月。
    犯 罪 事 實
一、甲○○於民國111年3月16日20時許至23時許，在嘉義市○區○○
    里○○路00號住處內飲用高粱酒後，可預見飲酒過量，吐氣所
    含酒精濃度每公升超過0.25毫克以上將不能安全駕駛動力交
    通工具，仍基於酒後吐氣所含酒精濃度達每公升0.25毫克以
    上而駕駛動力交通工具之犯意，於翌日即111年3月17日7時5
    0分許，自上址無照（駕照已吊銷）騎乘車牌號碼000-0000
    號普通重型機車上路；嗣於同日8時50分許，行經嘉義市○區
    ○○路000號前時，為警攔查，警方察覺甲○○身上散發酒氣，
    對其施以吐氣酒精檢驗，於同日8時58分許，測得其吐氣所
    含酒精濃度達每公升0.45毫克（MG/L）。
二、案經嘉義市政府警察局第二分局報告臺灣嘉義地方檢察署檢
    察官聲請以簡易判決處刑。
    理  由
一、本案被告所犯者非為死刑、無期徒刑、最輕本刑為3年以上
    有期徒刑之罪或高等法院管轄第一審案件，其於本院就被訴
    事實為有罪之陳述，經告知簡式審判程序之旨，並聽取公訴
    人、被告之意見後，本院依刑事訴訟法第273條之1第1項規
    定，裁定改以簡式審判程序進行本案審理。又簡式審判程序
    之證據調查，依刑事訴訟法第273條之2規定，不受同法第15
    9條第1項、第161條之2、第161條之3、第163條之1及第164
    條至第170條所規定證據能力認定及調查方式之限制；再被
    告對於卷內之各項證據表示無意見，同意作為認定事實之證
    據，故卷內所列各項證據，自得作為證據，合先敘明。
二、上揭犯罪事實，業據被告於警詢、偵訊及本院審理時均坦承
    不諱（警卷第2-4頁、速偵卷第11頁正、反面、交易卷第24-
    25頁、27-28頁），並有嘉義市政府警察局當事人酒精測定
    紀錄表、嘉義市政府警察局舉發違反道路交通管理事件通知
    單、酒後駕車代保管車輛領回授權委託書、證號查詢機車駕
    駛人、車輛詳細資料報表在卷可參（警卷第6-8、12-13頁）
    ，依上揭補強證據已足認被告於本院所為之任意性自白，核
    與事實相符。本案事證明確，被告犯行堪予認定，應依法論
    科。
三、論罪科刑：　　　　
  ㈠核被告所為，係犯刑法第185條之3第1項第1款前段之駕駛動
    力交通工具而吐氣所含酒精濃度達每公升0.25毫克以上罪。
  ㈡被告前因公共危險案件，經本院109年度嘉交簡字第309號判
    決處有期徒刑6月，於109年7月29日易科罰金執行完畢，有
    上開判決及臺灣高等法院被告前案紀錄表各1份在卷可參（
    嘉交簡卷第13-16頁、交易卷第11頁），其於受徒刑之執行
    完畢後，5年以內故意再犯本件有期徒刑以上之罪，為累犯
    ，至於累犯是否應加重本刑，司法院大法官會議釋字第775
    號解釋係表示「除個案應量處最低法定刑、又無法適用刑法
    第59條在內減輕規定之情形時，法院才應依本解釋意旨裁量
    不予加重最低本刑」（最高法院109年度台上字第4491號、1
    09年度台非字第139號、第170號判決意旨參照）。因此，倘
    若法院依個案犯罪情節，認並無應量處最低法定刑之情形，
    即應回歸刑法累犯規定加重本刑。本院考量被告前案亦為酒
    後故意騎乘普通重型機車之案件，前案執行完畢後未滿2年
    ，即再為本件犯行，綜合判斷後認為被告並無因加重本刑致
    其所受刑罰超過其所應負擔罪責之情形，應依刑法第47條第
    1項規定加重其刑。
  ㈢爰以行為人之責任為基礎，審酌被告曾因公共危險案件，經
    ：⒈本院104年度嘉交簡字第556號判決處有期徒刑3月確定，
    於104年7月17日易科罰金執行完畢；⒉本院107年度嘉交簡字
    第518號判決處有期徒刑4月確定，於107年7月27日易科罰金
    執行完畢；⒊本院109年度嘉交簡字第309號判決處有期徒刑6
    月確定，於109年7月29日易科罰金執行完畢；有臺灣高等法
    院被告前案紀錄表在卷可參（交易卷第9-11頁），考量被告
    前已有3次酒後駕車遭查獲之紀錄，其中109年度嘉交簡字第
    309號案件，犯罪時間係在109年3月4日，且經本院科處得易
    科罰金之最高刑度即有期徒刑6月，但被告並未因此受到警
    惕，明知酒精成分對人之意識能力有不良影響，酒後駕車對
    一般往來之公眾及駕駛人皆有高度危險性，漠視自己安危及
    公眾安全，於最近一次酒後駕車案件109年7月29日執行完畢
    後未滿2年，即再次心存僥倖酒後騎乘普通重型機車上路，
    一再挑戰司法對於禁止酒後駕車上路之底線，吐氣中所含酒
    精濃度達每公升0.45毫克，所為殊不足取；再審酌被告犯後
    坦承犯行，態度尚可，兼衡其自陳國中畢業之智識程度、離
    婚、有3名未成年子女、職業為臨時工、月薪約新臺幣2萬餘
    元、與母親、子女同住等一切情狀，認科以得易科罰金之刑
    ，不足使被告記取教訓避免再犯，爰量處如主文所示之刑，
    以示懲儆。　
據上論斷，應依刑事訴訟法第452條、第273條之1第1項、第299
條第1項前段（依刑事判決精簡原則，僅記載程序法條文），判
決如主文。
本案經檢察官李志明聲請以簡易判決處刑，改為通常程序審理後
，由檢察官徐鈺婷到庭執行職務。
中　　華　　民　　國　　111 　年　　5 　　月　　4 　　日
                  刑事第六庭    法　官　林富郎
以上正本證明與原本無異。
如不服本判決應於收受判決後20日內向本院提出上訴書狀，並應
敘述具體理由；其未敘述上訴理由者，應於上訴期間屆滿後20日
內向本院補提理由書（均須按他造當事人之人數附繕本）「切勿
逕送上級法院」。
中　　華　　民　　國　　111 　年　　5 　　月　　4 　　日
                                書記官　陳雪鈴

【附錄論罪科刑法條】
中華民國刑法第185條之3
駕駛動力交通工具而有下列情形之一者，處三年以下有期徒刑，
得併科三十萬元以下罰金：
一、吐氣所含酒精濃度達每公升零點二五毫克或血液中酒精濃度
    達百分之零點零五以上。
二、有前款以外之其他情事足認服用酒類或其他相類之物，致不
    能安全駕駛。
三、服用毒品、麻醉藥品或其他相類之物，致不能安全駕駛。
因而致人於死者，處三年以上十年以下有期徒刑，得併科二百萬
元以下罰金；致重傷者，處一年以上七年以下有期徒刑，得併科
一百萬元以下罰金。
曾犯本條或陸海空軍刑法第五十四條之罪，經有罪判決確定或經緩起訴處分確定，於十年內再犯第一項之罪因而致人於死者，處無期徒刑或五年以上有期徒刑，得併科三百萬元以下罰金；致重傷者，處三年以上十年以下有期徒刑，得併科二百萬元以下罰金。